【裁判字號】    96,簡上,955
【裁判日期】    971031
【裁判案由】    著作權法
【裁判全文】
臺灣板橋地方法院刑事判決             96年度簡上字第918號
                                     96年度簡上字第955號
上  訴  人
即  被  告  蔡信全
            甲○○
上列上訴人即被告因違反著作權法案件，不服本院九十五年度簡
字第七七四三號中華民國九十六年八月二十日第一審判決（聲請
簡易判決處刑案號：九十五年度偵字第二二二七三號），提起上
訴，本院管轄之第二審合議庭判決如下：
    主  文
上訴駁回。
    事實及理由
一、本案經本院審理結果，認第一審以被告蔡信全、甲○○均係
    犯著作權法第九十二條之擅自以公開演出方法侵害他人著作
    財產權罪，各判處有期徒刑五月、四月，並各減為有期徒刑
    二月又十五日、二月，並均諭知易科罰金之標準為新臺幣（
    下同）一千元折算一日，及扣案之電腦伴唱主機一台及點歌
    單一張均沒收，其認事用法及量刑均無不當，應予維持，並
    引用第一審判決書記載之事實、證據及理由（詳如附件）。
二、被告蔡信全上訴意旨略以伊曾向優世大科技有限公司（下稱
    優世大公司）取得授權，認有公開使用「堅持」、「送行」
    、「蝴蝶夢」等歌曲之正當權利，並未知悉該等歌曲係豪記
    影視唱片有限公司（下稱豪記公司）授權予瑞影企業股份有
    限公司（下稱瑞影公司），並無侵害豪記公司及瑞影公司之
    故意等語；被告甲○○上訴意旨略以：被告蔡信全曾告知伊
    系爭三首歌曲已向優世大公司辦理授權，有公開使用之正當
    合法權源，是伊並未知悉系爭歌曲係豪記公司授權予瑞影公
    司，伊並無侵害豪記公司及瑞影公司權利之故意等語。
三、經查：系爭「堅持」、「送行」、「蝴蝶夢」等歌曲，係豪
    記公司享有著作權之音樂著作，並專屬授權予瑞影公司在臺
    澎金馬地區獨家重製、散布、出租各種音樂伴唱產品及享有
    在營業場所公開演出、公開上映等權利之事實，有獨家發行
    權暨專屬授權證明書、原版唱片封面影本三件在卷可稽，復
    為被告所不爭執，堪信為真實。雖被告均辯以系爭三首歌曲
    均經優世大公司授權使用云云，並提出優世大公司識別標誌
    及優世大點歌目錄等影本資為憑證，然查，該優世大公司識
    別標誌及點歌目錄，分別係標識編號0000000 號機台應在店
    名：愉樂（地址：樹林市○○路○段34號）使用及伴唱機之
    點歌目錄，均無法證明優世大公司就系爭三首歌曲已取得豪
    記公司之合法授權使用。而被告蔡信全請求傳訊之證人吳世
    疆（另涉違反著作權法案件，由本院另案審理中，有臺灣高
    等法院被告前案紀錄表附卷可查）於本院審理時雖證稱伊係
    任職音王有限公司，為優世大公司簽約之經銷商，而優世大
    公司就系爭三首歌於九十五年七月二十一日獲得豪記公司之
    授權，此有歌單、優世大公司的識別標、合約書可證等語（
    參見本院九十七年一月三十日審判筆錄），並有其提出之伴
    唱產品出租合約書、優世大公司識別標誌、確認書及優世大
    公司點歌目錄等為憑，惟查證人吳志疆提出之伴唱產品出租
    合約書係音王有限公司與乾坤影視傳播有限公司所簽立之契
    約，非關豪記公司授權系爭歌曲予優世大公司；而其所提出
    之確認書亦係空白之確認書，不知究能證明何事實；又其提
    出之優世大公司識別標及點歌目錄與被告所提出之前開識別
    標誌、點歌目錄相同，亦無法證明優世大公司就系爭歌曲已
    取得豪記公司之合法授權，已如前述，而證人吳志疆既非豪
    記公司或優世大公司之負責人或職員，僅為第三人音王有限
    公司之職員，自難以僅憑其片面之詞即遽認豪記公司就系爭
    三首歌曲已授權優世大公司得以公開演出之權利，是證人吳
    志疆之證述及其提出之書證資料，均不足為有利被告之認定
    。本件被告空言系爭歌曲有合法授權，核無可採。從而，原
    審判決顯無違誤，被告上訴意旨所稱，無非係事後圖卸刑責
    之詞，不足採信。
四、原審審酌被告蔡信全前於九十年間因違反著作權法案件，經
    本院以九十年度板簡字第四０四號判處有期徒刑三月，如易
    科罰金，以銀元三百元折算一日確定，於九十年六月十一日
    易科罰金執行完畢（於本案不構成累犯），有臺灣高等法院
    被告前案紀錄表一件在卷足憑，竟再度與被告甲○○共同擺
    設伴唱機供人點選非法重製歌曲演唱，除損害他人之智慧財
    產權，更破壞我國保護智慧財產權之形象，而其等於犯罪後
    猶飾詞否認，不知悔悟，亦未與告訴人達成和解並賠償損失
    ，態度非佳，兼衡其侵害告訴人著作財產權之音樂著作數量
    、期間，暨其犯罪動機、目的、手段等一切情狀，分別量處
    被告蔡信全有期徒刑五月、被告甲○○有期徒刑四月，並均
    依中華民國九十六年罪犯減刑條例第二條第一項第三款所定
    之減刑要件，分別各減其宣告刑二分之一，併均諭知易科罰
    金之折算標準，於法並無不合，量刑亦屬允恰。被告上訴意
    旨所辯，不足採信。從而，被告提起本件之上訴，並無理由
    ，應予駁回。
據上論結，應依刑事訴訟法第四百五十五條之一第一項、第三項
、第三百六十八條、第三百七十三條，判決如主文。
本案經檢察官張慶林到庭執行職務。
中    華    民    國    97    年    10    月    31    日
                  刑事第十四庭  審判長法  官  李幼妃
                                      法  官  鄭燕璘
                                      法  官  張紹省
以上正本證明與原本無異。
不得上訴。
                                      書記官  黃頌棻
中    華    民    國    97    年    11    月    7     日
附錄本案論罪科刑法條全文
著作權法第92條
擅自以公開口述、公開播送、公開上映、公開演出、公開傳輸、
公開展示、改作、編輯、出租之方法侵害他人之著作財產權者，
處3年以下有期徒刑、拘役、或科或併科新臺幣75萬元以下罰金
。


司法院資訊處製作；財團法人民間司法改革基金會備份。
